# 请教陈版：同一控制下企业合并的抵消分录问题

提问人：stonealexander 时间：2018-06-21 16:50:53
A公司和B公司受同一集团C控制，C持有A公司100%股权，持有B公司70%股权。A公司账面各年末均无资本公积。
1 、 2015 年末B公司账面实收资本 50 万，盈余公积 25 万，未分配利润 100 万。
2 、 2016 年末B公司账面实收资本 50 万，盈余公积 25 万，未分配利润 120 万。C公司在 2016 年末支付给B公司少数股东 20 万元，购买了B公司10%的股份。股权转让完成后，C持有B公司80%股份。
3 、 2017 年 3 月末，B公司实收资本 50 万元，盈余公积 25 万元，未分配利润 130 万元。A公司在 3 月末支付给C公司205*80%=164万元，取得B公司80%股权。
4 、 2017 年末，B公司账面实收资本 50 万元，盈余公积 25 万元，未分配利润 200 万元。
请教陈版，在 2015 、 2016 、 2017 年末，A公司合并报表的抵消分录应如何编制。谢谢！！

回答人：chenyiwei
A合并报表中就该事项的抵销分录： 1 、 2015 、 2016 年末： 借：实收资本 50 万，贷：资本公积 50 万 借：年初未分配利润，借：少数股东本期损益，贷：期末少数股东权益 2 、 2017 年末： 借：实收资本 50 万，贷：资本公积 50 万 借：资本公积 164 万，贷：长期股权投资 164 万 借：年初未分配利润，借：少数股东本期损益，贷：期末少数股东权益

提问人：stonealexander 时间：2018-06-21 21:06:39
陈版， 2017 年资本公积出现负的 114 万，是否应该将资本公积冲减为 0 ，然后这 114 万冲减留存收益？

回答人：chenyiwei
个人更倾向于在合并报表层面将资本公积冲减为负数，当然对不足冲减的差额部分冲减留存收益也是可以的。